【裁判字號】    89,易,3962
【裁判日期】    900524
【裁判案由】    傷害
【裁判全文】
臺灣高雄地方法院刑事判決                        八十九年度易字第三九六二號
    公  訴  人  臺灣高雄地方法院檢察署檢察官
    被      告  丁○○
右列被告因傷害案件，經檢察官提起公訴（八十九年度偵字第七０九五號），本院判
決如左：
    主  文
丁○○無罪。
    理  由
一、公訴意旨略以：被告丁○○與乙○○原為男女朋友關係，因二人有互助會糾紛，
    丁○○竟於民國八十九年一月十一日二十時許，夥同數人前往高雄縣鳳山市○○
    街二十巷一之二號樓下毆打乙○○，致其受有後枕部頭皮浮腫三×三公分左前下
    胸部壓區八×六公分之傷害，因認被告涉犯刑法第二百七十七條第一項之傷害罪
    嫌云云。
二、按犯罪事實應依證據認定之，無證據不得推定其犯罪事實，刑事訴訟法第一百五
    十四條定有明文。而所謂認定犯罪事實之證據，係指足以認定被告確有犯罪行為
    之積極證據而言，如未能發現相當證據或證據不足以證明，自不能以推測或擬制
    之方法，以為裁判之基礎，最高法院二十九年上字第三一０號及四十年台上字第
    八六號分別著有判例可資參照。又告訴人之指訴，本以使被告受刑事訴追為目的
    ，故必其所述被告犯罪之情形無瑕疵可指，且就其他方面調查又與事實相符，方
    足採為對被告論罪科刑之依據；苟其所為攻擊之詞，尚有瑕疪，且經調查別無其
    他證據足証其指訴確與事實相符，則本於「罪證有疑、利於被告」之證據法則，
    即不得遽以告訴人片面之指訴，擷為認定被告犯罪之唯一事證（參照最高法院五
    十二年台上字第一三００號判例意旨）。
三、公訴意旨認被告涉有上開傷害罪嫌，無非係以告訴人乙○○之指訴，及證人丙○○之證言，復有驗傷單一紙在卷足稽，為其論據。質之被告丁○○，堅決否認有
    公訴人所指之傷害犯行，辯稱：當天伊在婆家坐月子，沒有夥同他人毆打告訴人
    等語。
四、經查：
（一）告訴人指訴被告確於案發當日之八十九年一月十一日，夥同男子數人至告訴人
      住處將其毆打成傷，固據其提出卷附驗傷診斷書一紙，並舉證人丙○○為證。
      惟證人丙○○即告訴人之兄於本院審理中到庭證稱：下班回去時看見一輛倫永
      計程車停在大門附近；上樓梯時遇到被告丁○○；在三樓家門口碰到伊弟弟即
      告訴人乙○○等語（見本院八十九年九月二十八日審判筆錄），與告訴人所指
      訴：到一樓時走出大門到五甲廟附近時才看到計程車在該處；在下二樓樓梯附
      近碰到伊兄丙○○等情，雙方就計程車停放之地點及彼此遇見之處所，互生歧
      異。參以證人既於偵訊時證述：回來時見一台倫永計程車及被告丁○○站在樓
      梯口，深覺奇怪等語（參八十九年五月十八日偵訊筆錄），然竟未於上樓碰見
      正要外出之告訴人時，告知在樓下看見被告之事，亦與常情有違。況果如告訴
      人所言遭被告夥同之數人挾持並共同毆打之情，豈有僅受如驗傷診斷書上所載
      後枕部頭皮浮腫三×三公分、左前下胸部壓區八×六公分等輕微傷勢之理，顯
      見告訴人上開指訴是否與事實相符，已有可疑。
（二）又證人丙○○陳稱：是住處對面雜貨店之老闆娘告訴伊，伊弟弟即告訴人遭被
      告及二名男子帶走之事云云。惟經本院依職權函請高雄縣警察局鳳山分局查訪
      結果，該鳳山市○○街十七號雜貨店負責人甲○○○，均堅稱不知本案情節乙
      節，有鳳山分局九十年三月二日鳳警刑字第一０六九八號覆函一份附卷可稽；
      而本院於審理期間，復屢次傳訊證人甲○○○未果，有送達回證二紙在卷可憑
      ，再證人丙○○為告訴人之兄長，二人為手足至親關係，是證人丙○○上開證
      述，是否屬實，亦有可議。
（三）再被告辯稱：適值坐月子期間，伊不可能至告訴人住處毆打告訴人等語。而被
      告確於八十八年十二月十日產下一名男嬰，有其提出之出生證明書一份存卷可
      考，並經證人陳麗花即被告之大姑於本院審理中到庭證述：當時是其幫被告坐
      月子，八十九年一月十一日被告留在家中沒有出門，坐月子期間四十天被告均
      未出門等語（見本院八十九年十月二十三日訊問筆錄），是案發之八十九年一
      月十一日，既尚在我國傳統俗稱之「坐月子」產後四十日期間，衡諸常情，該
      段期間內產婦甫生產完畢，體質虛弱，多在家調養休息，實無隨意外出之理，
      足認被告上開辯稱及證人所證述情節，均合於一般日常生活經驗，堪予採信。
      綜上所述，告訴人及證人之證述既有如上瑕疵之處，自無足證明被告確有上揭
      傷害犯行。此外，本院復查無其他積極證據足資證明被告有公訴人所指之傷害
      犯行，揆諸首開法條及說明，不能證明被告犯罪，依法應為其無罪之諭知。
據上論斷，應依刑事訴訟法第三百零一條第一項前段，判決如主文。
本案經檢察官林美靜到庭執行職務。
中      華      民      國      九十      年    五    月     二十四     日
                                  臺灣高雄地方法院刑事第六庭
                                      審判長法  官    趙家光
                                            法  官    邱明弘
                                            法  官    林韋岑
右正本證明與原本無異。
如不服本判決，應於判決送達後十日內，向本院提出上訴狀。
                                            書記官    董明惠
中    華    民    國      九十      年      五      月      二十四      日


司法院資訊處製作；財團法人民間司法改革基金會備份。
